【裁判字號】    94,親,60
【裁判日期】    950929
【裁判案由】    否認子女
【裁判全文】
臺灣彰化地方法院民事判決  94年度親字第60號
原      告  丙○○
被      告  乙○○即丙○○之.
兼上一人  甲○○
法定代理人
                       1樓.
上列當事人間否認子女事件，本院於民國95年9月21日言詞辯論
終結，判決如下：
    主  文
確認被告乙○○（即丙○○之子）（民國94年11月06日生）非原
告自被告甲○○受胎之婚生子女。
訴訟費用由原告負擔。
    事實及理由
一、原告主張：原告與被告甲○○本係夫妻，然原告於92年07
    月搬至台中，不再與被告同居。嗣於94年01月21日協議離婚
    。然於94年10月06日在台中市台安醫院產下一子即乙○○，
    因受民法1063條第2項婚生推定之規定，推定原告受胎之日
    期係在原告與被告甲○○婚姻關係存續中，故被告乙○○被
    推定為原告與被告甲○○之婚生子，此與事實不符，為此提
    起
    本件訴訟，並提出戶籍謄本、出生證明書為證。及聲明：
    (1)確認被告乙○○（即丙○○之子）非原告自被告甲○○受
    胎之婚生子女。(2)訴訟費用由被告負擔。
二、被告答辯：
    對原告主張之事實及親子血緣鑑定報告，均不爭執，並聲明
    ：請求為適法判決。
三、本院之判斷：
（一）查件原告主張前揭事實，業據提出戶籍謄本、出生證明書
      等件為憑，亦為被告所不否認。次查，被告乙○○非自原
      告自被告甲○○受胎所生乙節，業據彰化基督教醫院鑑定
      認為：可以排除甲○○與被告乙○○（即丙○○之子）之
      親子關係，有該院親子鑑定報告一紙可稽。是原告此部份
      之主張，亦屬真實。
（二）按民法第1063條第1項推定之婚生子女，如夫妻之一方能
      證明妻非自夫受胎者，得於知悉子女出生之日起，1 年內
      提起否認之訴，同條第2項定有明文。查原告受胎生下被
      告乙○○（即丙○○之子），既係在其與被告甲○○婚姻
      關係存續中，則依法自應推定被告乙○○（即丙○○之子
      ）為原告與被告甲○○之婚生子，然原告受胎懷有被告乙○○（即丙○○之子）時，並未與被告甲○○同居而受胎
      ，準此，原告於知悉被告乙○○（即丙○○之子）出生之
      日起1年內提起本件訴訟，於法洵屬有據，應予准許。
（三）按因下列行為所生之費用，法院得酌量情形，命勝訴之當
      事人負擔其全部或一部：一勝訴人之行為，非為伸張或防
      衛權利所必要者。二敗訴人之行為，按當時之訴訟程度，
      為伸張或防衛權利所必要者，民事訴訟法第81條定有明文
      。本件原告上述時間離家至台中，未再與被告甲○○同居
      生活，原告婚生推定期間，卻自第三人有性行為而受胎生
      下被告乙○○，而上述爭議行為，乃原告個人行為造成，
      非可歸責於被告甲○○，故本件訴訟費用，應由原告負擔
      ，方屬公允。
四、訴訟費用之負擔：依民事訴訟法第第78條、第81條第2款。
中    華    民    國    95    年    9     月    29    日
                  家事法庭      法  官  張德寬
以上正本係照原本作成
如對本判決上訴須於判決送達後20日內向本院提出上訴狀
中    華    民    國    95    年    9     月    29    日
                                書記官  林政佑


司法院資訊處製作；財團法人民間司法改革基金會備份。
